【裁判字號】    89,訴,7
【裁判日期】    890224
【裁判案由】    強盜
【裁判全文】
臺灣彰化地方法院刑事判決                              八十九年度訴字第七號
    公  訴  人  臺灣彰化地方法院檢察署檢察官
    被      告  丙○○
    選任辯護人  康春田律師
右列被告因強盜案件，經檢察官提起公訴 (八十八年度偵字第七五一四號)，本院判
決如左：
    主    文
丙○○竊盜，因脫免逮捕，當場施以強暴，處有期徒刑參年壹月。
    事    實
一、丙○○有偽造文書之前科（尚未構成累犯），猶不知惕勵，竟仍意圖為自己不法
    之所有，於民國（下同）八十八年七月十八日上午八時三十分許，在彰化縣社頭
    鄉果菜市場東側，竊取乙○○○所有放置於其車牌號碼ＫＶＱ─三六六號機車置
    物箱內之皮包一只（內有現金新台幣十萬一千五百元及證件）及以塑膠袋裝之現
    金新台幣（下同）四千七百元，得手後欲騎乘其所有之車牌號碼ＨＦＲ─九九一
    號機車逃離現場時，為乙○○○即時發現，乙○○○遂大喊抓賊，並以雙手抓住
    丙○○之機車，丙○○一時心慌，將所竊得之皮包及以塑膠袋裝之現金分別丟棄
    路旁，並為脫免逮捕，當場以機車將乙○○○拖行數公尺，致乙○○○左右膝部
    均受有瘀血、擦傷，右手背亦受有瘀血傷，幸經路人報警，丙○○始為警當場逮
    捕。
二、案經被害人乙○○○訴由彰化縣警察局田中分局報請臺灣彰化地方法院檢察署檢
    察官偵查起訴。
    理    由
一、訊據被告矢口否認有何右揭犯行，辯稱：伊並沒有偷的意思，係（被害人）機車
    擋住伊，伊是要搬動時被害人置物箱開了，東西掉出來，伊要撿時，被害人就喊
    叫，伊怕了就跑了，被害人就騎機車自後方追來拉我，二人就摔倒，伊亦無對被
    害人施強暴的意思云云。被告辯護人並聲請傳喚被害人乙○○○。惟查：右開犯
    罪事實，業據被告丙○○於警局初訊時供承不諱，被害人乙○○○亦於警訊時陳
    稱：當時伊要到伊機車上取錢包，正看見丙○○坐在他所有之機車上已竊取伊的
    皮包，伊就大喊抓賊並用雙手捉到丙○○之機車，丙○○不顧伊的安全，用機車
    拖倒伊約十公尺之遠，使伊身體受傷等語（詳見警卷第六頁），另目睹當時情況
    之證人甲○○亦於警訊中證稱：．．．．，（伊）在轉彎處發現一女子拉著一部
    重機車（車號ＨＦＲ─九九一，丙○○所有），並喊叫著抓賊、抓賊，該重型機
    車拖著該女子，一直騎到距我所駕駛車子約二公尺始停下來等語（見警卷第七頁
    ），是被告主客觀上確有行竊之故意與犯行，且當被害人捉住被告之機車時嘴裡
    還大聲喊叫抓賊、抓賊，被告於騎乘機車逃跑時又如何能諉稱不知被害人已捉住
    其機車，其主觀上並無對被害人施強暴之意思？被告上開所辯，要係臨訟諉卸刑
    責之詞，洵無可取，而上開調查證據之聲請，亦核無必要，此外，復有被害人乙
    ○○○所立具之贓物認領保管收據一紙附卷可稽，且被害人乙○○○因被告施行
    強暴行為受傷，亦有診斷證明一紙在卷可資佐證，本案事證已臻明確，被告犯行
    至堪認定，應依法論科。
三、按被告行竊，因脫免逮捕，當場施以強暴行為，核其所為，係犯刑法第三百二十
    條第一項、第三百二十九條、第三百二十八條第一項之準強盜罪。被告為脫免逮
    捕而拉傷告訴人乙○○○之行為，為其施行強暴行為之當然結果，不另論罪。爰
    審酌被告於白晝行竊，又為因脫免逮捕，當場傷害被害人，所生之危害非輕，本
    應予從重量刑，惟被告事後已與被害人達成和解，且獲得被害人之原諒，此有和
    解書乙紙附卷足憑，顯見其良心尚非泯滅，暨其品行、犯罪之動機、目的、手段
    等一切情狀，從輕量處如主文所示之刑，以示懲儆。
據上論斷，應依刑事訴訟法第二百九十九條第一項前段，刑法第三百二十條第第一項
、第三百二十九條、第三百二十八條第一項，判決如主文。
本案經檢察官陳德芳到庭執行職務。
中    華    民    國    八十九    年      二      月      二十四        日
                              臺灣彰化地方法院刑事第二庭
                                  法      官  康  弼  周
右正本證明與原本無異。
如不服本判決，應於判決送達後十日內向本院提出上訴狀( 須附繕本 )。
告訴人或被害人對於判決如有不服具備理由請求檢察官上訴者，其上訴期間之計算係
以檢察官收受判決正本之日期為準。
                                  法院書記官  田  慧  賢
中      華      民      國    八十九    年      二      月    二十五    日
刑法第三百二十條
意圖為自己或第三人不法之所有，而竊取他人之動產者，為竊盜罪，處五年以下有期
徒刑、拘役或五百元以下罰金。
意圖為自己或第三人不法利益，而竊佔他人之不動產者，依前項之規定處斷。
前二項之未遂犯罰之。
刑法第三百二十九條
竊盜或搶奪，因防護贓物、脫免逮捕或湮滅罪證而當場施以強暴、脅迫者、以強盜論
。
刑法第三百二十八條
意圖為自己或第三人不法之所有，以強暴、脅迫、藥劑、催眠術或他法，至使不能抗
拒，而取他人之物或使其交付者，為強盜罪，處三年以上十年以下有期徒刑。
以前項方法得財產上不法之利益或使第三人得之者亦同。
犯強盜罪因而致人於死者，處死刑或無期徒刑，致重傷者，處無期徒刑或七年以上有
期徒刑。
第一項及第二項之未遂遂犯罰之。
預備犯強盜罪者，處一年以下有期徒刑、拘役或三百元以下罰金。


司法院資訊處製作；財團法人民間司法改革基金會備份。
